【裁判字號】    97,訴,2573
【裁判日期】    971014
【裁判案由】    違反毒品危害防制條例
【裁判全文】
臺灣彰化地方法院刑事判決              97年度訴字第2573號
公  訴  人  臺灣彰化地方法院檢察署檢察官
被      告  甲○○
上列被告因違反毒品危害防制條例案件，經檢察官提起公訴（97
年度毒偵字第2721、3294號），本院合議庭裁定改由受命法官獨
任以簡式審判程序審理，判決如下：
    主  文
甲○○施用第一級毒品，處有期徒刑柒月；又施用第二級毒品，
處有期徒刑貳月，扣案之第二級毒品甲基安非他命壹包（驗後淨
重零點零貳肆陸公克）及其包裝袋，沒收銷燬之，玻璃球吸食器
壹只，沒收之；應執行有期徒刑捌月，扣案之第二級毒品甲基安
非他命壹包（驗後淨重零點零貳肆陸公克）及其包裝袋，沒收銷
燬之，玻璃球吸食器壹只，沒收之。
    犯罪事實
一、甲○○前因施用第一、二級毒品案件，經臺灣雲林地方法院
    於民國96年5 月31日，以96年度毒聲字第149 號裁定送觀察
    、勒戒後，嗣於同年10月9 日因無繼續施用毒品之傾向而執
    行完畢釋放。詎其猶不知悔改，於上開觀察、勒戒執行完畢
    釋放後5 年內，復分別基於施用第一級毒品海洛因及第二級
    毒品甲基安非他命之犯意，於97年6 月25日凌晨0 時許，在
    雲林縣麥寮鄉許厝村某家便利商店門口，以海洛因摻水用針
    筒注射體內之方式，施用第一級毒品海洛因1 次；另於97年
    6 月25日13時30分許，在彰化縣彰化市○○路○ 段976 號「
    京僑汽車旅館」311 號房內，以將甲基安非他命置於玻璃球
    吸食器，於下方燒烤，以吸食煙霧之方式，施用第二級毒品
    甲基安非他命1 次。嗣為警於97年6 月25日14時40分許，在
    彰化縣彰化市○○路○ 段976 號「京僑汽車旅館」查獲，並
    扣得其所有第二級毒品甲基安非他命1 包（驗後淨重0.0246
    公克）及供其施用甲基安非他命之玻璃球吸食器1 只。
二、案經彰化縣警察局彰化分局報請臺灣彰化地方法院檢察署檢
    察官偵查起訴。
    理  由
一、按除被告所犯為死刑、無期徒刑、最輕本刑為3 年以上有期
    徒刑之罪或高等法院管轄第一審案件者外，於刑事訴訟法第
    273 條第1 項程序進行中，被告先就被訴事實為有罪之陳述
    時，審判長得告知被告簡式審判程序之旨，並聽取當事人、
    代理人、辯護人及輔佐人之意見後，裁定進行簡式審判程序
    ；除簡式審判程序、簡易程序及第376 條第1 款、第2 款所
    列之罪之案件外，第一審應行合議審判，刑事訴訟法第273
    條之1 第1 項、第284 條之1 分別定有明文。本件被告甲○
    ○所犯係死刑、無期徒刑、最輕本刑為3 年以上有期徒刑或
    高等法院管轄第一審案件以外之罪，並於本院行準備程序時
    就被訴事實為有罪之陳述，本院合議庭依前揭規定，經評議
    結果，裁定改由受命法官獨任行簡式審判程序，先予敘明。
二、上開犯罪事實，迭據被告甲○○於警詢及本院審理時坦承不
    諱，且其於97年6 月25日為警查獲時所採取之尿液，經送鑑
    驗結果，確呈嗎啡、可待因及甲基安非他命陽性反應，有彰
    化縣警察局彰化分局委託檢驗尿液代號與真實姓名對照認證
    單及詮昕科技股份有限公司97年7 月4 日濫用藥物尿液檢驗
    報告（報告編號：00000000）各1 紙附卷可稽，又扣案之晶
    體1 包，經檢驗後檢出第二級毒品甲基安非他命成分（驗後
    淨重0.0246公克），亦有憲兵司令部刑事鑑識中心鑑定書（
    報告日期：97年8 月8 日）在卷為憑；此外，復有被告所有
    供其施用甲基安非他命之玻璃球吸食器1 只扣案可佐，足認
    被告自白與事實相符，本件事證明確，被告犯行洵堪認定。
三、按海洛因、甲基安非他命為毒品危害防制條例第2 條第2 項
    第1 、2 款所稱之第一級毒品，不得施用、持有。次按，犯
    毒品危害防制條例第10條施用第一級、第二級毒品之罪者，
    檢察官應聲請法院裁定，令被告入勒戒處所觀察、勒戒，經
    觀察、勒戒後，檢察官依據勒戒處所之陳報，認受觀察、勒
    戒人無繼續施用毒品傾向者，應即釋放，並為不起訴之處分
    ；認受觀察、勒戒人有繼續施用毒品之傾向者，檢察官應聲
    請法院裁定令入戒治處所強制戒治，其期間為6 個月以上，
    至無繼續強制戒治之必要為止，但最長不得逾1 年，強制戒
    治期滿，應即釋放，由檢察官為不起訴之處分。觀察、勒戒
    或強制戒治執行完畢釋放後，5 年內再犯第10條之罪者，應
    依一般刑事訴訟程序予以起訴論罪科刑，此觀諸毒品危害防
    制條例第20條第1 項、第2 項、第23條第1 項、第2 項規定
    自明。被告前因施用第一、二級毒品案件，經臺灣雲林地方
    法院於96年5 月31日，以96年度毒聲字第149 號裁定送觀察
    、勒戒後，嗣於同年10月9 日因無繼續施用毒品之傾向予以
    釋放，並由臺灣雲林地方法院檢察署檢察官以96年度毒偵字
    第333 號為不起訴處分確定等情，有臺灣高等法院被告前案
    紀錄表1 份在卷可佐，其於觀察、勒戒執行完畢釋放後5 年
    內，再犯本件施用毒品案件，依前述規定自應予以起訴論罪
    科刑。
四、核被告甲○○所為，係犯毒品危害防制條例第10條第1 項施
    用第一級毒品罪、同條第2 項施用第二級毒品罪。其持有第
    一級毒品海洛因及第二級毒品甲基安非他命之低度行為，分
    別應為施用之高度行為所吸收，均不另論罪。所犯上開二罪
    ，犯意各別、罪名有異，應予分論併罰。爰審酌被告無視於
    毒品對於自身健康之戕害及國家對於杜絕毒品犯罪之禁令，
    本應予以嚴懲，惟斟酌被告施用毒品僅戕害己身，且犯後坦
    承犯行，態度良好，本件復為被告觀察勒戒執行完畢後之初
    犯，爰給予自新之機會等一切情狀，分別量處如主文所示之
    刑，並定其應執行之刑。扣案之晶體1 包（驗後淨重0.0246
    公克），經送驗後檢出第二級毒品甲基安非他命成分，有上
    開憲兵司令部刑事鑑識中心鑑定書附卷可稽，及用以盛裝甲
    基安非他命之包裝袋，因與該管制毒品在物理上無法析離，
    爰併依毒品危害防制條例第18條第1 項前段之規定，沒收銷
    燬之。至供鑑驗用罄之毒品既已滅失，自無庸予以宣告沒收
    銷燬。另扣案之玻璃球吸食器1 只，係被告所有供其施用第
    二級毒品甲基安非他命所用之物，業據其陳明在卷，爰依刑
    法第38條第1 項第2 款規定，併予宣告沒收。
據上論斷，應依刑事訴訟法第273 條之1 第1 項、第299 條第1
項前段，毒品危害防制條例第10條第1 項、第2 項、第18條第1
項前段，刑法第11條、第38條第1 項第2 款、第51條第5 款，判
決如主文。
中    華    民    國    97    年    10    月    14    日
                        刑事第七庭    法  官  戰諭威
以上正本證明與原本無異。
如不服本判決，應於判決送達後10日內，向本院提出上訴狀（ 須
附繕本 ）。
中    華    民    國    97    年    10    月    14    日
                                      書記官  陳佳宏
附錄本案論罪科刑法條：
毒品危害防制條例第10條
施用第一級毒品者，處6 月以上5 年以下有期徒刑。
施用第二級毒品者，處3 年以下有期徒刑。


司法院資訊處製作；財團法人民間司法改革基金會備份。
